臺灣基隆地方法院刑事判決　　　　　　94年度交簡上字第20號
上　訴　人　丙○○
即　被　告
上列上訴人即被告因業務過失傷害案件，不服本院基隆簡易庭於
中華民國九十四年四月二十六日九十四年度基交簡字第一八０號
一審刑事簡易判決（檢察官聲請簡易判決處刑書案號：臺灣基隆
地方法院檢察署九十四年度偵字第一三三八號），提起上訴，本
院管轄之第二審合議庭判決如下：
    主      文
上訴駁回。
丙○○緩刑貳年。
    事實及理由
一、本案經本院審理結果，認原審簡易判決以上訴人即被告丙○
    ○係犯刑法第二百八十四條第二項前段之業務過失傷害罪，
    依刑事訴訟法第四百四十九條第一項前段、第四百五十四條
    第二項、刑法第二百八十四條第二項前段、第六十二條前段
    、第四十一條第一項前段、罰金罰鍰提高標準條例第一條前
    段、第二條規定，判處被告有期徒刑二月，並諭知易科罰金
    折算之標準為三百元折算一日，認事用法及量刑均無不當，
    應予維持，並引用原審簡易判決書記載之事實、證據及理由
    （如附件）。
二、上訴人即被告上訴意旨略以：伊事後已與告訴人乙○○達成
    和解，告訴人表示不願追究，請求法院撤銷原判決，並對被
    告為緩刑之宣告等語。
三、本院查：訊據上訴人即被告坦承因疏未注意開啟車門時應注
    意後方之行人、車輛，並讓其先行，竟貿然開啟左前方車門
    ，致告訴人乙○○駕駛之機車閃避不及，撞擊車門而受傷等
    情，並經告訴人乙○○於警詢、偵查時指述明確，並有道路
    交通事故現場圖、道路交通事故調查報告表（一）（二）、
    基隆市○○○道路交通事故談話紀錄表、道路交通事故補充
    資料（二）、行政院衛生署基隆醫院診斷證明書各1份、現
    場及車輛照片6張附卷可參，被告前開自白與事實相符，可
    以採信。綜上所述，本件事證明確，被告之犯行，洵堪認定
    。
四、核上訴人所為，係犯有刑法第二百八十四條第一項前段之業
    務過失傷害罪。其於有偵查犯罪權限之機關知悉何人肇事前
    即主動向前來處理之警員陳文良報告其為肇事人，並接受司
    法機關裁判等情，有偵查卷附之基隆市○○○道路交通事故
    報案人須知一份，對未發覺之犯罪自首並接受裁判，應依刑
    法第六十二條前段規定，減輕其刑。原審審酌被告之過失程
    度、告訴人所受傷勢之重輕等一切情狀，量處被告有期徒刑
    二月，並諭知易科罰金之折算標準，其認事用法並無違誤，
    量刑亦屬恰當，應予維持，被告上訴指摘原審簡易判決量刑
    過重，請求法院撤銷原判決云云，為無理由，應予駁回。
五、末查，上訴人前未曾受有期徒刑以上刑之宣告，有臺灣高等
    法院被告前案紀錄表一份附卷足考，本件犯行係一時疏未注
    意車前狀況致車禍肇事，事後又與告訴人乙○○達成和解並
    賠償損害，有基隆市信義區調解委員會調解書（附於本院卷
    內）一份在卷可參，因認上訴人經此刑之宣告後，當知所警
    惕，信無再犯之虞，而認所宣告之刑以暫不執行為適當，併
    諭知緩刑二年，以啟自新。
據上論斷，應依刑事訴訟法第四百五十五條之一第一項、第三項
、第三百六十八條、第三百七十三條，刑法第七十四條第一款，
判決如主文。
本案經檢察官林秋田到庭執行職務
中　　華　　民　　國　　94　　年　　8 　　月　　12　　日
                 刑事第一法庭審判長法  官  王福康
                                   法  官  劉桂金
                                   法  官  汪梅芬
以上正本證明與原本無異。
本判決不得上訴。
中　　華　　民　　國　　94　　年　　8 　　月　　12　　日
                                   書記官  邱李和
附錄論罪科刑法條
中華民國刑法第284條第2項前段
附件一：
臺灣基隆地方法院檢察署檢察官聲請簡易判決處刑書
                                      94年度偵字第1338號
    被      告  丙○○  男  39歲（民國○○年○月○日生）
                        住基隆市○○區○○路147號2樓
                        身分證統一編號：Ｚ000000000號
上列被告因業務過失傷害案件，業經偵查終結，認為宜以簡易判
決處刑，茲將犯罪事實及證據並所犯法條敘述如下：
          犯　罪　事　實
一、丙○○為營業小客車司機，為從事駕駛業務之人，於民國93
    年10月20日上午9時20分許，駕駛車牌號碼M4–192號營業小
    客車，將車輛停靠於基隆市○○路中油加油站前，準備下車
    加油時，本應注意開啟車門時，應注意行人、車輛並讓其先
    行，而依當時情形，又無不能注意之情事，竟疏於注意，貿
    然開啟左前方車門，致騎乘車牌號碼JU5–712號重型機車行
    經該處之乙○○閃避不及，而撞及計程車之左前車門，致乙
    ○○受有右肩部擦挫傷之傷害。丙○○並於肇事後向前來處
    理車禍之基隆市警察局交通隊警員自首坦承肇事而接受裁判
    。
二、案經被害人乙○○訴由基隆市警察局第2 分局報請偵辦。
          證　據　並　所　犯　法　條
一、訊據被告丙○○對於前揭犯罪事實坦承不諱，核與被害人乙
    ○○所述之情節相符，並有診斷證明書、道路交通事故調查
    報告表(一)、(二)及照片附卷可資佐證，本件事證明確，被告犯
    嫌堪以認定。
二、核被告丙○○所為係犯刑法第284條第2項前段之業務過失傷
    害罪嫌。被告於犯罪後，即於該管公務員發覺前，向基隆市
    警察局交通隊警員自首，有基隆市○○○道路交通事故報案
    人須知附卷足稽，請依法減輕其刑。
三、依刑事訴訟法第451條第1項聲請逕以簡易判決處刑。
　　此　致
臺灣基隆地方法院基隆簡易庭
中　　華　　民　　國　　94　　年　　4　　月　　16　　日
　　　　　　　　　　　　　　　檢察官　甲  ○  ○
本件正本證明與原本無異
中　　華　　民　　國　　94　　年　　4　　月　　20　　日
　　　　　　　　　　　　　　　書記官　姜  貴  泰
附錄所犯法條：
刑法第284條第2項
    從事業務之人，因業務上之過失傷害人者，處1年以下有期
    徒刑、拘役或1千元以下罰金，致重傷者，處3年以下有期徒
    刑、拘役或2千元以下罰金。
本件係依刑事訴訟法簡易程序辦理，法院簡易庭得不傳喚被告
、輔佐人、告訴人、告發人等出庭即以簡易判決處刑；被告、
被害人、告訴人等對告訴乃論案件如已達成民事和解而要撤回
告訴或對非告訴乃論案件認有受傳喚到庭陳述意見之必要時，請
即另以書狀向簡易法庭陳述或請求傳訊。
附件二：
臺灣基隆地方法院刑事簡易判決　　　 94年度基交簡字第180號
聲　請　人　臺灣基隆地方法院檢察署檢察官
被　　　告　丙○○　男　39歲（民國○○年○月○日生）
　　　　　　　　　　身分證統一編號：Ｚ000000000號
　　　　　　　　　　住基隆市○○區○○路147號2樓
上列被告因業務過失傷害案件，經檢察官聲請以簡易判決處刑（
94 年度偵字第1338號），本院判決如下：
        主  文
丙○○從事業務之人，因業務上之過失傷害人，處有期徒刑貳月
，如易科罰金，以佰元折算壹日。
        事實及理由
一、本件犯罪事實、證據及應適用之法條均引用附件之檢察官聲
    請簡易判決處刑書之記載。
二、核被告所為，係犯刑法第二百八十四條第二項前段之業務過
    失傷害罪。被告肇事後，於最先趕抵現場之基隆市警察局第
    二分局正濱派出所警員曾仲文前往現場處理，尚未得知何人
    係駕駛肇事計程車肇事時，即在場並當場承認為肇事人，此
    據曾仲文及嗣後處理本案之基隆市警察局交通隊警員陳文良
    電話陳述在案，並經本院作成電話紀錄附卷可稽，被告符合
    刑法第六十二條前段有關自首之規定，應依法減輕其刑。爰
    審酌被告於本案之過失程度、告訴人之傷勢、被告犯罪後態
    度、尚未與被害人成立和解等一切情狀，量處如主文所示之
    刑，並諭知易科罰金之折算標準。
三、依刑事訴訟法第四百四十九條第一項前段、第四百五十四條
    第二項，刑法第二百八十四條第二項前段、第六十二條前段
    、第四十一條第一項前段，罰金罰鍰提高標準條例第一條前
    段、第二條，以簡易判決處刑如主文。
中　　華　　民　　國　　94　　年　　4 　　月　　26　　日
                  基隆簡易庭法    官  曾雨明
以上正本證明與原本無異。
如不服本判決，應於判決送達後10日內，向本院提出上訴書狀，
上訴於本院合議庭。
中　　華　　民　　國　　94　　年　　4 　　月　　27　　日
                            書 記 官  王靜敏
附錄論罪法條：
中華民國刑法第284條第2項前段：
從事業務之人，因業務上之過失傷害人者，處1年以下有期徒刑
、拘役或1千元以下罰金。
